臺灣臺中地方法院刑事判決　　　　　　　94年度訴字第2273號
公　訴　人　臺灣臺中地方法院檢察署檢察官
被　　　告　甲○○
上列被告因毒品危害防制條例案件，經檢察官提起公訴（九十四
年度毒偵字第二九一一號），經本院合議庭裁定由受命法官獨任
進行簡式審判程序，判決如下：
    主    文
甲○○連續施用第一級毒品，累犯，處有期徒刑拾壹月；扣案之
第一級毒品海洛因（合計淨重貳點肆公克，純度百分之肆陸點
壹捌，純質淨重壹點零捌公克）沒收銷燬之、扣案供前開第一級
毒品海洛因包裝用之外包裝袋陸只（空包裝總重壹點柒公克）
沒收之。
    犯罪事實
一、甲○○曾於民國九十一年間，因違反毒品危害防制條例案件
    ，經本院以九十一年度訴字第一六七０號判決判處有期徒刑
    十月確定，於九十三年八月五日始因縮刑期滿而執行完畢；
    又前因施用毒品案件，經本院以八十七年度毒聲字第二四六
    八號裁定送觀察勒戒後，認有繼續施用毒品之傾向，再依本
    院八十七年度毒聲字第二九五八號裁定令入戒治處所施以強
    制戒治一年，嗣甲○○自送臺灣臺中戒治所強制戒治，已屆
    滿三月，其成效經評定為合格，無繼續戒治之必要，由本院
    以八十八年度毒聲字第二０六七號裁定停止戒治，所餘戒治
    期間，付保護管束，嗣經撤銷停止戒治，再入戒治處所施以
    強制戒治，迄戒治期間屆滿，經臺灣臺中地方法院檢察署檢
    察官於八十九年六月十四日，以八十九年度戒毒偵字第三一
    八號為不起訴處分確定。再因施用毒品案件，經臺灣臺中地
    方法院檢察署檢察官聲請本院裁定令入戒治處所施以強制戒
    治並提起公訴，而由本院以九十一年度毒聲字第一九０九號
    裁定令入戒治處所施以強制戒治一年，並以九十一年度訴字
    第一六七０號判決判處有期徒刑十月確定。嗣甲○○經送臺
    灣臺中戒治所強制戒治，至九十二年十月二十四日始因戒治
    期滿而出戒治所。詎仍不思戒絕毒品，於強制戒治執行完畢
    釋放後五年內，復基於施用第一級毒品海洛因之概括犯意，
    自九十四年二月初某日起，至同年五月二十日下午四時許止
    ，在其位於臺中市○○街一六六號二樓住處及臺中地區之工
    作地等處，以將海洛因摻水稀釋後，再以注射針筒注入體內
    之方式，每日施用第一級毒品海洛因二至三次，連續施用數
    次。嗣於九十四年五月二十一日晚上七時五十五分許，在臺
    中縣大肚鄉○○路○段一六０之一號前為警查獲，並扣得其
    所有之第一級毒品海洛因六包（合計淨重二．三四公克，純
    度百分之四六．一八，純質淨重一．０八公克）。
二、案經臺中縣警察局烏日分局報告臺灣臺中地方法院檢察署檢
    察官偵查起訴。
    理    由
一、上揭犯罪事實，業據被告甲○○於本院審理時供承不諱，且
    被告於九十四年五月二十一日為警查獲後所採之尿液，經送
    請詮昕科技股份有限公司檢驗結果確呈嗎啡陽性反應，有該
    公司出具之檢驗報告一紙附卷可參（詳偵查卷第二十四頁）
    ，並有被告所有預備供施用之第一級毒品海洛因六包（合計
    淨重二．三四公克，純度百分之四六．一八，純質淨重一．
    ０八公克）扣案足稽，是被告自白施用第一級毒品海洛因之
    犯行，核與事實相符，堪予採信。又被告前因施用毒品案件
    ，經本院以八十七年度毒聲字第二四六八號裁定送觀察勒戒
    後，認有繼續施用毒品之傾向，再依本院八十七年度毒聲字
    第二九五八號裁定令入戒治處所施以強制戒治一年，嗣甲○
    ○自送臺灣臺中戒治所強制戒治，已屆滿三月，其成效經評
    定為合格，無繼續戒治之必要，由本院以八十八年度毒聲字
    第二０六七號裁定停止戒治，所餘戒治期間，付保護管束，
    嗣經撤銷停止戒治，再入戒治處所施以強制戒治，迄戒治期
    間屆滿，經臺灣臺中地方法院檢察署檢察官於八十九年六月
    十四日，以八十九年度戒毒偵字第三一八號為不起訴處分確
    定。再因施用毒品案件，經臺灣臺中地方法院檢察署檢察官
    聲請本院裁定令入戒治處所施以強制戒治並提起公訴，而由
    本院以九十一年度毒聲字第一九０九號裁定令入戒治處所施
    以強制戒治一年，並以九十一年度訴字第一六七０號判決判
    處有期徒刑十月確定。嗣甲○○經送臺灣臺中戒治所強制戒
    治，至九十二年十月二十四日始因戒治期滿而出戒治所等情
    ，有臺灣高等法院被告全國前案紀錄表及臺灣臺中地方法院
    檢察署刑案資料查註紀錄表各一份附卷可稽；是本件被告於
    九十二年十月二十四日最後一次強制戒治執行完畢釋放後五
    年內再犯本件施用毒品罪，事證已臻明確，被告犯行洵堪認
    定，應依法論科。
二、核被告所為，係犯毒品危害防制條例第十條第一項之施用第
    一級毒品罪。又被告因施用海洛因毒品前之持有海洛因之低
    度行為，應為其施用之高度行為所吸收，不另論罪。被告先
    後多次施用第一級毒品之行為，時間緊接，犯罪構成要件相
    同，顯係基於概括之犯意反覆為之，為連續犯，應依刑法第
    五十六條之規定論以一罪，並依法加重其刑。又被告前於
    九十一年間，因違反毒品危害防制條例案件，經本院以九十
    一年度訴字第一六七０號判決判處有期徒刑十月確定，於九
    十三年八月五日始因縮刑期滿而執行完畢，有被告之臺灣高
    等法院被告全國前案紀錄表及臺灣臺中地方法院檢察署刑案
    資料查註紀錄表各一份在卷足參，其於五年以內再犯本件有
    期徒刑以上之罪，為累犯，應依刑法第四十七條規定加重其
    刑，並遞加重之。再毒品危害防制條例已於九十二年七月九
    日修正公布，並於九十三年一月九日施行，被告犯罪時間均
    在該條例修正施行之後，自應適用修正後之毒品危害防制條
    例規定處理，附此敘明。爰審酌被告經觀察勒戒、強制戒治
    之處遇措施後，猶未能深切體認毒品危害己身之鉅，及早謀
    求脫離毒害之道，反而於出所後伺機再犯，未見有何收斂、
    警惕之意，足徵被告依賴毒品至深，自有使其接受相當時期
    監禁以敦化性情之必要，惟念及被告於法院審理時尚能坦承
    犯行，且施用毒品固戕害個人健康至深，然就他人權益之侵
    害仍屬有限，及其犯罪目的、手段、智識程度等一切情狀，
    量處如主文所示之刑，以示懲儆。
三、至扣案之第一級毒品海洛因（合計淨重二．三四公克，純度
    百分之四六．一八，純質淨重一．０八公克），係屬第一級
    毒品，應依毒品危害防制條例第十八條第一項前段之規定沒
    收銷燬之。又依毒品危害防制條例第十八條第一項之規定，
    得諭知沒收並銷燬之者，以查獲之毒品及專供製造或施用毒
    品之器具為限，並不及於毒品之外包裝。本件經查獲之供前
    開第一級毒品海洛因包裝用之外包裝袋六只（空包裝總重一
    ．七三公克）既與毒品分別鑑秤其重量，與毒品即無難以析
    離而無法個別宣告沒收之情事，故應認係被告所有供犯罪所
    用之物，爰依刑法第三十八條第一項第二款之規定宣告沒收
    之（最高法院九十三年度臺上字第二七四三號判決參照）。
據上論斷，應依刑事訴訟法第二百七十三條之一第一項、第二百
九十九條第一項前段，毒品危害防制條例第十條第一項、第二十
三條第二項、第十八條第一項前段，刑法第十一條、第五十六條
、第四十七條、第三十八條第一項第二款，判決如主文。
中　　華　　民　　國　　94　　年　　8 　　月　　12　　日
                  刑事第十三庭  法  官  許月馨
上正本證明與原本無異。
如不服本判決，應於送達後十日內向本院提出上訴狀（須附繕本
），上訴於臺灣高等法院臺中分院。
中　　華　　民　　國　　94　　年　　8 　　月　　15　　日
                                書記官  詹東益
附錄論罪科刑法條
毒品危害防制條例
第十條第一項：施用第一級毒品者，處六月以上五年以下有期徒
　　　　　　　刑。
